【裁判字號】    90,交易,68
【裁判日期】    900312
【裁判案由】    過失致死
【裁判全文】
臺灣板橋地方法院刑事判決                            九十年度交易字第六八號
    公  訴  人  臺灣板橋地方法院檢察署檢察官
    被      告  甲○○
右列被告因過失致死案件，經檢察官提起公訴（八十九年度偵字第二二九三九號），
本院判決如左：
    主  文
甲○○因過失致人於死，處有期徒刑伍月，如易科罰金，以參佰元折算壹日，緩刑參
年。
    事  實
一、甲○○於民國（下同）八十九年八月五日凌晨二時五分許，駕駛ＨＬ—○○九八
    號自用小客車，搭載黃子源，沿台北縣三重市○○道路，由南往北方向行駛，原
    應注意行車速度，應依標誌之規定、汽車行駛至交岔路口，其行進、轉彎，應遵
    守燈光號誌之指示，閃光號誌，係警告接近之車輛注意前方路況，應先暫停或減
    速慢行，再視路況以定行止，閃光黃燈號誌，則表示「警告」，車輛應減速接近
    ，注意安全、小心通過；且應注意汽車行駛時，駕駛人應注意車前狀況，並隨時
    採取必要之安全措施，又依當時情形，並無不能注意之情事，行經行車速度不得
    超過時速五十公里之台北縣三重市○○道路與五谷王北街之有閃黃燈號誌之交叉
    路口時，未減速慢行，仍以時速七十公里之速度，通過上開交岔路口，復未注意
    車前狀況，隨時採取必要之安全措施，於超越前方某輛大貨車後，發見與之同向
    在前之蕭智偉騎乘，後載陳怡婷之ＤＴＥ─六九五號輕型機車時，已煞避不及，
    嗣雖立即向右閃避，但仍擦撞至蕭智偉所騎乘前揭機車之右後方，使蕭智偉、陳
    怡婷因而人車倒地，分別受有傷害（過失傷害部分，皆未據告訴），而甲○○駕
    駛之前揭自用小客車，則因向右閃避之作用力，撞至路旁之堤防，致前擋風玻璃
    破裂、右側車身嚴重損壞、車內之乘客黃子源受有顱內出血等傷害，不治死亡。
二、案經臺灣板橋地方法院檢察署檢察官據報相驗後自動簽分偵查起訴。
    理  由
一、右揭事實業據被告甲○○坦承不諱，核與證人蕭智偉、陳怡婷於警、偵訊中證述
    之情節相符，並有道路交通事故調查報告表在卷足稽。被害人黃子源確因本件車
    禍死亡，業據臺灣板橋地方法院檢察署檢察官督同法醫相驗明確，有相驗屍體證
    明書、驗斷書、及勘驗筆錄等在卷可憑。按行車速度應依標誌之規定，且汽車行
    駛至交岔路口，其行進、轉彎，應遵守燈光號誌之指示，再汽車行駛時，駕駛人
    應注意車前狀況，並隨時採取必要之安全措施，道路交通安全規則第九十三條第
    一項前段、第一百零二條第一項第一款前段、第九十四條第三項，定有明文。而
    閃光號誌，係警告接近之車輛注意前方路況，應先暫停或減速慢行，再視路況以
    定行止，閃光黃燈號誌，表示「警告」，車輛應減速接近，注意安全、小心通過
    ，道路交通標誌標線號誌設置規則第一百九十四條第二項第四款、第二百十一條
    第一項第一款亦有明文。被告甲○○係領有汽車駕駛執照之駕駛人，業經本院究
    明在卷，對上開規定應知之甚詳，駕車自應遵守上述道路交通安全規定。再依卷
    附道路交通事故調查報告表所示，肇事地點行車速限時速五十公里，為閃黃燈號
    誌交叉路口、當時天候陰、路面乾燥、無缺陷、無障礙物、視距良好，依其狀況
    ，並無不能注意之情事，又非不能注意，被告竟疏未注意，猶貿然以時速七十公
    里之速度行駛，致肇本件車禍，使被害人死亡，被告顯有過失，被告之過失行為
    與被害人之死亡結果間，具有相當因果關係。末按本件車禍送請臺灣省台北縣區
    車輛行車事故鑑定委員會鑑定，亦同此認定，有該委員會之鑑定意見書一份在卷
    可稽。被告犯行事證明確，洵堪認定。
三、核被告所為，係犯刑法第二百七十六條第一項之罪。爰審酌被告犯罪過失之程度
    及其品性、生活狀況、智識程度、犯罪所生之損害、肇事後態度，已與被害人家
    屬達成和解，有台北縣新莊市調解委員會調解書在卷可按及其品行、生活狀況、
    智識程度及其他一切情狀，量處如主文所示之刑，以示懲戒，並諭知易科罰金之
    折算標準。又被告前未曾受有期徒刑以上刑之宣告，有台灣高等法院檢察署刑案
    紀錄簡覆表在卷可查，經此教訓，應知警惕，當無再犯之虞，本院認以暫不執行
    刑罰為適當，爰併諭知緩刑三年，以勵自新。查刑法第四十一條業於九十年一月
    四日經立法院修正通過，並經總統於九十年一月十日公布，而於同年一月十二日
    生效施行，其修正條文為：「犯最重本刑為五年以下有期徒刑以下之刑之罪，而
    受六個月以下有期徒刑或拘役之宣告，因身體、教育、職業、家庭之關係或其他
    正當事由，執行顯有困難者，得以一元以上三元以下折算一日，易科罰金。但確
    因不執行所宣告之刑，難收矯正之效，或難以維持法秩序者，不在此限。」「併
    合處罰之數罪，均有前項情形，其應執行之刑逾六月者，亦同」，就被告所犯之
    罪並無影響，但仍應依刑法第二條第一項前段規定，適用裁判時之修正後刑法第
    四十一條規定諭知易科罰金之折算標準，合此說明。
據上論斷，應依刑事訴訟法第二百九十九條第一項前段，刑法第二條第一項前段、第
二百七十六條第一項、第四十一條第一項、第七十四條第一款，罰金罰鍰提高標準條
例第一條前段、第二條，判決如主文。
本案經檢察官楊仲農到庭執行職務。
中      華      民      國    九十      年      三      月     十二     日
          臺灣板橋地方法院交通法庭
                                          法  官  王  敏  慧
右正本證明與原本無異
如不服本判決應於送達後十日內向本院提出上訴狀
                                          書記官  廖  美  紅
中      華      民      國    九十      年      三      月     十六     日
附錄本案論罪科刑法條全文：
刑法第二百七十六條
因過失致人於死者，處二年以下有期徒刑、拘役或二千元以下罰金。
從事業務之人，因業務上之過失犯前項之罪者，處五年以下有期徒刑或拘役，得併科
三千元以下罰金。


司法院資訊處製作；財團法人民間司法改革基金會備份。
